【裁判字號】    98,上訴,628
【裁判日期】    980630
【裁判案由】    毒品危害防制條例
【裁判全文】
臺灣高等法院臺南分院刑事判決         98年度上訴字第628號
上  訴  人
即  被  告  甲○○
上列上訴人因違反毒品危害防制條例案件，不服臺灣臺南地方法
院九十八年度訴字第四七四號中華民國九十八年四月三十日第一
審判決（起訴案號：臺灣臺南地方法院檢察署九十八年度毒偵字
第五二一號），提起上訴，本院判決如下：
    主  文
上訴駁回。
    理  由
一、依刑事訴訟法第三百五十條、第三百六十一條、第三百六十
    二條、第三百六十七條規定，不服地方法院之第一審判決而
    上訴者，須提出上訴書狀，並應敘述具體理由，為上訴必備
    之程式；其所提出之書狀未敘述上訴理由，或僅曾以言詞陳
    述上訴理由者，均應於上訴期間屆滿後二十日內補提理由書
    於第一審法院。第一審法院經形式審查，認逾期未補提上訴
    理由者，應定期間先命補正；逾期未補正者，為上訴不合法
    律上之程式，應以裁定駁回。倘已提出上訴理由，但所提非
    屬具體理由者，則由第二審法院以上訴不合法律上之程式，
    判決駁回。而所謂具體理由，必係依據卷內既有訴訟資料或
    提出新事證，指摘或表明第一審判決有何採證認事、用法或
    量刑等足以影響判決本旨之不當或違法，而構成應予撤銷之
    具體事由，始克當之（例如：依憑證據法則具體指出所採證
    據何以不具證據能力，或依憑卷證資料，明確指出所為證據
    證明力之判斷如何違背經驗、論理法則）；倘僅泛言原判決
    認定事實錯誤、違背法令、量刑失之過重或輕縱，而未依上
    揭意旨指出具體事由，或形式上雖已指出具體事由，然該事
    由縱使屬實，亦不足以認為原判決有何不當或違法者（例如
    ：對不具有調查必要性之證據，法院未依聲請調查亦未說明
    理由，或援用證據不當，但除去該證據仍應為同一事實之認
    定），皆難謂係具體理由，俾與第二審上訴制度旨在請求第
    二審法院撤銷、變更第一審不當或違法之判決，以實現個案
    救濟之立法目的相契合，並節制濫行上訴。（最高法院九十
    七年台上字第八九二號判決意旨參照）
二、本件上訴意旨略以：上訴人即被告於民國九十八年九月（按
    應為二月之誤載）二十三日下午四時十七分為警查獲時，警
    員陳志明先生在第六分局時，告知可轉介喝美沙冬，也在隔
    天到奇美醫院辦理，並告訴我說喝美沙冬治療，有一次機會
    ，為何會變判刑，為此提出上訴，請鈞院撤銷原判決云云。
三、經查：
  (一)本件上訴人雖已敘述上訴理由，但其上訴理由，僅泛稱警員
    告知其喝美沙冬可免於判刑等情。惟就原審判決有何違法或
    不當，並無任何具體指摘，自難認被告上訴書狀，已敘述具
    體理由。
  (二)又本件原判決以被告有本件施用第一級毒品之犯行，且被告
    已就被訴事實為有罪之陳述，乃適用簡式審判程序，而量處
    被告有期徒刑玖月，是本件原判決對被告所為量刑，依上所
    述，顯已考量被告犯後坦承犯行等情；且原判決於事實及理
    由欄二、三、四分別載明「本件犯罪事實，除就施用時間更
    正為「九十八年二月二十三日」、施用地點更正為「臺南市
    ○區○○路二二二巷二九弄二二號」，餘均引用起訴書之記
    載（如附件）。」、「前項犯罪事實，有下列事證足資證明
    ：被告甲○○於本院審理時之自白；臺南市警察局第六分局
    調查甲○○涉嫌毒品案送驗尿液及年籍對照表、詮昕科技股
    份有限公司九十八年三月六日濫用藥物尿液檢驗報告各一紙
    ；臺灣高等法院被告前案紀錄表、臺灣臺南地方法院檢察署
    刑案資料查註紀錄表、全國施用毒品案件紀錄表各一紙；扣
    案第一級毒品海洛因一包（驗餘淨重零點零一六公克）；本
    件事證明確，被告之犯行，堪以認定。」、「…爰審酌被告
    前因施用毒品經送強制戒治治療程序後，猶不思戒絕革除惡
    習，仍為本案犯行，顯然其意志力甚為薄弱，迄未能戒除毒
    癮，惟兼衡被告施用毒品犯行，在性質上乃屬對自我身心健
    康之自戕行為，尚未嚴重破壞社會秩序、侵害他人權益及犯
    後坦承犯行，態度尚屬良好等一切情狀，量處如主文所示之
    刑，以資懲儆。」等語，顯見原判決已就如何認定事實詳為
    敘明，並已依刑法第五十七條各款規定之情狀，就被告其犯
    罪之動機及目的、犯罪之手段、犯罪所生之危險或損害、犯
    後之態度等因素一併於判決中加以考量，量處適當之刑度，
    ，於法並無不當。況縱認被告上訴意旨所稱警員告知其喝美
    沙冬可免於判刑，仍無礙於被告持有及施用毒品之事實認定
    ，對於原判決量處之刑，亦不生影響。
四、從而，上訴人即被告之上訴意旨未指摘或表明第一審判決有
    何採證認事、用法或量刑等足以影響判決本旨之不當或違法
    ，而構成應予撤銷之具體事由，對於原判決業已適用關於量
    刑之規定，猶執陳詞，指摘原判決量刑失之過重。揆諸前開
    說明，其上訴理由，顯非具體，依上所述，應予駁回。爰依
    刑事訴訟法第三百七十二條規定，不經言詞辯論，逕行判決
    。
據上論斷，應依刑事訴訟法第三百六十七條前段、第三百七十二
條，判決如主文。
中    華    民    國    98    年    6     月    30    日
                  刑事第六庭    審判長法  官  董武全
                                      法  官  沈揚仁
                                      法  官  曾文欣
以上正本證明與原本無異。
如不服本判決應於收受送達後10日內向本院提出上訴書狀，其未
敘述上訴理由者，並得於提起上訴後10日內向本院補提理由書（
均須按他造當事人之人數附繕本）「切勿逕送上級法院」。
                                      書記官  馬愛君
中    華    民    國    98    年    6     月    30    日


司法院資訊處製作；財團法人民間司法改革基金會備份。
